臺灣苗栗地方法院刑事判決　　　　　　　 93年度訴字第323號
公　訴　人　臺灣苗栗地方法院檢察署檢察官
被　　　告　甲○○　32歲民.
　　　　　　乙○○
　　　　　　丙○○
　　　　　　丁○○
上列被告因竊盜等案件，經檢察官提起公訴 （93年度偵字第155
3 號）及移送併案（93年偵字第2962、2964、3197號），本院合
議庭裁定由受命法官獨任進行簡式審判程序，判決如下：
    主  文
甲○○共同連續竊盜，累犯，處有期徒刑壹年貳月，扣案如附表
三所示之物均沒收。又於公共場所，未經許可攜帶刀械，處有期
徒刑陸月，扣案如附表四所示之物沒收。應執行有期徒刑壹年陸
月，扣案如附表三、四之物均沒收。
乙○○共同連續竊盜，處有期徒刑拾月。扣案如附表三所示之物
均沒收。
丁○○共同連續意圖為自己不法之所有，以恐嚇使人將本人之物
交付，處有期徒刑參年陸月。扣案如附表五所示之物均沒收。
丙○○共同連續意圖為自己不法之所有，以恐嚇使人將本人之物
交付，處有期徒刑壹年陸月，緩刑伍年。扣案如附表五所示之物
均沒收。
    犯罪事實及理由
一、犯罪事實：
      本件犯罪事實除起訴書犯罪事實欄外，補充及更正記載如
      下：
（一）甲○○前於民國88年間，因竊盜案件，經本院判決有期徒
      刑4 月確定，於89年2 月4 日執行完畢，猶不知悔改。
（二）甲○○及乙○○連續網捉如附表一所示被害人之鴿子。
（三）丙○○參與丁○○共同為本件犯罪之時間點為「93年2 月
      底起」。
（四）丁○○與丙○○均明知所購買之鴿子為來路不明之贓物，
      而丁○○仍單獨或與丙○○共同基於故買贓物之概括犯意
      聯絡。
（五）丁○○單獨或與丙○○共同為恐嚇取財犯行之被害人、網
      鴿行為地、時間、失竊鴿子數量、收受金額帳戶及金額均
      詳如附表二所示。
（六）甲○○明知十字弓業經內政部警政署公告列為槍砲彈藥刀
      械管制條例所查禁之刀械，依法非經中央主管機關許可不
      得持有；又經過屬於公共場所之道路，從苗栗縣南庄鄉東
      村15鄰61號攜回其苗栗縣竹南鎮○○路170號住處藏放。
      其餘均與起訴書所載相同，茲引用之（如附件）。
二、證據名稱
      本件證據除起訴書證據並所犯法條欄外，補充及更正記載
      如下：
（一）被告4人於本院之自白
（二）附表一、二所示被害人於警詢中之指述
（三）監聽電話紀錄譯文1份
（四）匯款單、匯款申請書、郵政跨行匯款申請書等5 張（93年
      度偵字第1553號偵查卷第99、104 、109 頁，93年度偵字
      2964號偵查卷第53、56頁）、存摺內頁影本、照片原本7
      幀、照片影本3 張、苗栗縣警察局刀械鑑驗小組工作紀錄
      表及所附照片各1 份。
（五）扣案之帳冊14張、尼龍網子1 個、鴿網2 個、麻繩1 條、
      裝鴿袋子2 個、行動電話2 具、提款交易明細單9 張、存
      摺（大眾銀行、萬通商業銀行、蘆竹鄉農會、陽信商業銀
      行）4 本、金融卡（板信商業銀行、陽信商業銀行、蘆竹
      鄉農會、中國信託商業銀行）4 張、十字弓1 把（含弓箭
      17枝）。
      其餘均與起訴書證據並所犯法條欄所載相同，亦引用之（
      如附件）。
三、量刑理由：
    被告甲○○、乙○○不思以正當方式賺取金錢，竟以網捉鴿
    子之方式行竊換取金錢，對被害人所造成之損害不輕，然其
    等網鴿之時間不長、數量非多，被告乙○○係因被告甲○○
    之邀約始加入網鴿，且均係由被告甲○○負責處理所竊取之
    鴿子，情節較輕；被告甲○○另非法持有之十字弓，對社會
    治安潛藏危險性，理應重罰，惟念未供其他犯罪之用；被告
    丁○○、丙○○所為，對被害人造成財產上之損害及心理上
    之恐懼較重，犯行時間較長，且鴿子數量高達200 餘隻，被
    害人較多，而被告丁○○為本件犯行之主要策劃行為人，被
    告丙○○犯行時間較短、情節較輕微，被告4 人犯後一度翻
    異前詞，事後終能坦承犯行等一切情狀，分別量處如主文所
    示之刑，並就被告甲○○部分定其應執行刑。末查被告丙○○未曾受有期徒刑以上刑之宣告，有臺灣高等法院被告全國
    前案紀錄表乙件在卷可稽，其係因與被告丁○○為男女朋友
    關係，基於情分而參與本件犯行，致誤觸法網，被告丙○○
    經此次偵審及科刑教訓後，應知所警惕，信無再犯之虞，本
    院因認對其前開所宣告之刑以暫不執行為適當，爰併予宣告
    緩刑五年，以勵自新。
四、本件扣案如附表三所示之物，為被告甲○○所有，供被告甲○○、乙○○犯罪所用之物；扣案如附表五所示之物，係被
    告丁○○所有，供丁○○、丙○○犯罪所用之物，以上業據
    被告甲○○、丁○○供承在卷，又扣案如附表四所示之十字
    弓1 把（含弓箭17枝），係違禁物，上開物品應分別依刑法
    第38條第1 項第1 款、第2 款規定宣告沒收。至扣案之乙○○所有行動電話機（門號：0000000000）及對講機各1 具、
    被告甲○○所有SAGEM 牌行動電話（門號：00000000 00）1
    具，尚難認係供其等行竊所用，扣案之印章1 個，亦非供被
    告丁○○、丙○○犯罪所用之物，爰不另為沒收之諭知。
五、應適用之法條：
    刑事訴訟法第273 條之1 第1 項，第299 條第1 項前段、第
    300 條、第310 條之2 、第454 條第1 項，槍砲彈藥刀械管
    制條例第15條第2 款，刑法第11條前段、第28條、第56條、
    第320 條第1 項、第346 條第1 項、第349 條第2 項、第55
    條、第47條、第74條第1 款、第51條第5 款、第38條第1 項
    第1 款、第2 款，罰金罰鍰提高標準條例第1 條前段。
六、如不服本件判決，得自收受送達之日起10日內，向本院提起
    上訴（被告4人已捨棄上訴，不得上訴）。
本案經檢察官黃彥琿到庭執行職務。
中　　華　　民　　國　　94　　年　　2 　　月　　4 　　日
                  刑事第三庭  法  官  林卉聆
以上正本證明與原本無異。
如不服本判決應於送達後10日內向本院提出上訴狀。
   　　                       書記官　盧俊良
中　　華　　民　　國　　94　　年　　2 　　月　　4 　　日
附錄論罪之法條全文：
槍砲彈藥刀械管制條例第15條
未經許可攜帶刀械而有下列情形之一者，處 2 年以下有期徒刑：
一  於夜間犯之者。
二  於車站、埠頭、航空站、公共場所或公眾得出入之場所犯之
    者。
三  結夥犯之者。
中華民國刑法第320條
 (普通竊盜罪、竊佔罪)
意圖為自己或第三人不法之所有，而竊取他人之動產者，為竊盜
罪，處五
年以下有期徒刑、拘役或500元以下罰金。
意圖為自己或第三人不法之利益，而竊佔他人之不動產者，依前
項之規定處斷。
前二項之未遂犯罰之。
中華民國刑法第346條
 (單純恐嚇罪)
意圖為自己或第三人不法之所有，以恐嚇使人將本人或第三人之
物交付者，處六月以上五年以下有期徒刑，得併科1,000 元以下
罰金。
以前項方法得財產上不法之利益，或使第三人得之者，亦同。
前二項之未遂犯罰之。
中華民國刑法第349條
收受贓物者，處三年以下有期徒刑、拘役或500元以下罰金。
搬運、寄藏、故買贓物或為牙保者，處五年以下有期徒刑、拘役
或科或併
科1,000元以下罰金。
因贓物變得之財物，以贓物論。
